# 资产评估值过低对上市会否有影响？

提问人：arcanine 时间：2012-09-22 15:21:43
请教资产评估值过低，导致申报期第一年利润率偏高。评估报告是有证券资质的评估师事务所做的。 该资产在第一年已经全部摊完，对第二年第三年的影响已经消除。 是否会对上市造成影响？谢谢！

回答人：chenyiwei
不清楚具体背景？以前的评估值是否有错误？为何利润率根据资产评估值计算？资产评估结果是否可以据以进行帐务调整？ 如果是当初的出资作价偏低，导致第一年的摊销额偏少，与第一年的真实盈利状况偏差较大，并影响到三年内的利润变动趋势，并且对第一年利润表影响重大的，还是建议调整。

回答人：chenyiwei
回复 arcanine 的帖子
1 、基于重要性原则判断该差错对第一年的利润表是否构成重大影响，据此确定是否需进行追溯调整，还是在当年度调整。一般情况下，鉴于这是IPO审计，建议作追溯调整。
2 、如果追溯到第一年，则当年度的调整分录为：借：年初未分配利润，借：相关成本费用项目，贷：资本公积。